臺灣高雄地方法院民事判決　九十年訴字第一三二五號
　　原　　　告　甲○○
　　被　　　告　乙○
右當事人間請求損害賠償事件，原告提起刑事附帶民事訴訟（九十年附民字第三六號
），由本院刑事庭移送前來，本院判決如左：
    主    文
被告應給付原告新台幣伍拾萬元及自民國九十年三月二日起至清償日止，按年息百分
之五計算之利息。
原告其餘之訴駁回。
訴訟費用由原告負擔十分之九，餘由被告負擔。
本判決原告勝訴部分於原告以新台幣壹拾柒萬元供擔保後，得假執行。
原告其餘假執行之聲請駁回。
    事    實
甲、原告方面：
一、聲明：
（一）被告應給付原告新台幣（以下同）伍佰萬元，及自起訴狀繕本送達翌日起至清
      償日止按年息百分之五計算之利息。
（二）訴訟費用由被告負擔。
（三）願供擔保，請准宣告假執行。
二、陳述：被告乙○明知原告之妻即訴外人宋雪琍為有配偶之人，竟於民國八十九年
    六月間某日起發生性行為多次，嗣於同年七月二十四日晚間某時起至翌（二十五
    ）日凌晨三時四十分許，在高雄市○○路一九五巷十三號十八樓之十七（宋雪琍
    之弟宋人德之住處）發生性行為一次，被告不法侵害原告之行為業經鈞院判決被
    告與有配偶之人相姦，處有期徒刑三月，並經台灣高等法院高雄分院駁回被告之
    上訴確定。原告之家庭因被告之行為導致破裂，一生努力購置之財產全登記於訴
    外人宋雪琍名下，因二人已離婚，使原告失去所有財產，精神上損害甚鉅，為此
    依侵權行為之規定，提起本件訴訟。
三、證據：提出刑事判決、個人基本資料、在職服務證明書、勳章證書、教官證書、
    不起訴處分書、獎章執照六份為證。
乙、被告方面：
一、聲明：求為判決駁回原告之訴，如受不利之判決，請准予供擔保免為假執行。
二、陳述：伊當初認識訴外人宋雪琍時，宋女曾告知她已離婚，始與宋女交往；且宋
    女與原告離婚係因遭原告毆打，非伊所導致；伊學歷為高中畢業，現職電台導播
    ，月入約六萬五千元，目前尚須扶養二名子女、雙親及祖母。
三、證據：提出離婚協議書、在職證明書各一份及薪餉表三份為證。
丙、本院依職權調閱本院八十九年易字第四六五六號妨害婚姻全案卷宗。
    理　　由
一、本件原告主張：被告乙○明知原告之妻即訴外人宋雪琍為有配偶之人，竟於八十
    九年六月間某日起發生性行為多次，嗣又於同年七月二十四日晚間某時起至翌（
    二十五）日凌晨三時四十分許，在高雄市○○路一九五巷十三號十八樓之十七（
    宋雪琍之弟宋人德之住處）發生性行為一次，被告不法侵害原告，原告爰依民法
    侵權行為之規定，請求被告損害賠償等語。被告則以：伊當初認識訴外人宋雪琍
    時，宋女曾告知她已離婚，始與宋女交往等語資為抗辯。
二、經查：被告明知訴外人宋雪琍為有配偶之人，竟於八十九年七月二十四日晚間起
    至翌日凌晨三時四十分許前，在高雄市○○路一九五巷一三號一八樓之一七（宋
    雪琍之弟宋人德之住處）發生性行為一次之事實，有現場照片九幀附卷可憑，復
    有沾染被告精液之衛生紙一疊於本件刑事案件扣案可稽。被告雖以前揭情詞抗辯
    ，惟於本件妨害婚姻刑事案件審理時本院將被告及訴外人宋雪琍隔離訊問之結果
    ，被告係供稱：我在網路上與宋雪琍聊天時，就知道她結過婚但已離婚之事實，
    後來因我們談得來，且我也離過婚，所以才決定見面（見本院八十九年易字第四
    六五六號刑事卷宗九十年一月十一日審判筆錄），證人宋雪琍則陳稱：我在網路
    上認識被告，後來我北上與被告見面時，當面跟他說我已辦妥離婚等語（見同日
    審判筆錄），然證人宋雪琍於偵查中係陳稱：與被告交往時剛開始他不知道我已
    婚，後來他有問我，（有告知我已婚）但我騙他說已離婚等語（見上開刑事案件
    偵查卷八十九年八月二十九日之訊問筆錄），被告於警訊時並供稱：知道宋雪琍
    已婚，與她有發生性行為，其二人前後之證詞，乃互有矛盾之處。參以被告亦因
    上開行為經本院以八十九年易字第四六五六號判決其與有配偶之人相姦，處有期
    徒刑參月，並經台灣高等法院高雄分院以九十年上易字第九八０號判決駁回被告
    之上訴確定，被告上開抗辯，應不足採。
三、按不法侵害其他人格法益而情節重大者，被害人雖非財產上之損害，亦得請求賠
    償相當之金額。前二項規定，於不法侵害他人基於父、母、子、女或配偶關係之
    身分法益而情節重大者，準用之，民法第一百九十五條第一項、第三項定有明文
    。經查：被告乙○明知原告之妻即訴外人宋雪琍為有配偶之人，卻仍與之相姦，
    業如前述，被告顯係侵害原告基於此配偶關係之身分法益，情節重大，而原告與
    訴外人宋雪琍因被告本件相姦之行為感情破裂，彼此互控，致官司纏身，致步入
    離婚一途，夫妻情誼不復存在，原告顯因本件妨害家庭受有重大精神上損害，自
    得依上開規定請求被告連帶負非財產上之損害賠償責任。另有關非財產上之損害
    賠償，其請求金額，應衡量兩造之社會經濟地位、身份、資歷及其他各種情形決
    定之。而原告現為少校飛官，曾多次獲頒空軍獎章及勳章證書，並已取得經國號
    戰機戰術專精訓練之教官證書，卻於本件妨害婚姻案件發生後，與其妻感情破裂
    ，終致離婚；被告乙○為高中畢業，現職電台導播，月入約六萬五千元等情，有
    原告提出之個人基本資料、在職服務證明書、勳章證書、教官證書、獎章執照及
    被告提出之離婚協議書、在職證明書各一份及薪餉表三份為證。是本院綜合上情
    ，認原告請求五百萬元之非財產上精神慰撫金，尚屬過高，應予以核減為五十萬
    元，方屬公允。從而原告依侵權行為損害賠償之法律關係，訴請被告給付五十萬
    元，及自起訴狀繕本送達之翌日（九十年三月二日）起至清償日止，按週年利率
    百分之五計算之利息之請求，即屬有據，應予准許。逾此部分之請求，為無理由
    ，應予駁回。
四、原告陳明願供擔保，聲請宣告假執行，經核原告勝訴部分，合於法律規定，爰酌
    定相當之擔保金額宣告之。至原告敗訴部分，其假執行之聲請，因訴之駁回而失
    所依據，應予駁回。
五、本件事證已臻明確，兩造其餘攻擊防禦方法及舉證，核與判決基礎無影響，爰不
    一一論述，併此敘明。
六、據上論結，本件原告之訴，為一部有理由，一部無理由，依民事訴訟法第七十九
    條前段、第三百九十條第二項，判決如主文。
中　　　華　　　民　　　國　　九十一　　年　　　三　　　月　　二十九　　日
                              臺灣高雄地法院民事第五庭
~B審判長法官  黃國川
~B法　　　官  黃宏欽
~B法　　　官　吳錦佳
右為正本係照原本作成。
如對本判決上訴，須於判決送達後廿日內向本院提出上訴狀。
中　　　華　　　民　　　國　　九十一　　年　　　三　　　月　　二十九　　日
~B法院書記官　馮欽鳳
